【裁判字號】    97,台上,3124
【裁判日期】    970703
【裁判案由】    違反毒品危害防制條例等罪
【裁判全文】
最高法院刑事判決            九十七年度台上字第三一二四號
上  訴  人  甲○○
            乙○○
上列上訴人等因違反毒品危害防制條例等罪案件，不服台灣高等
法院中華民國九十七年三月二十七日第二審判決（九十六年度上
訴字第四三五六號，起訴案號：台灣基隆地方法院檢察署九十四
年度偵字第四三三六號、九十五年度偵字第三九一四、四一五五
號），提起上訴，本院判決如下：
    主  文
原判決關於甲○○販賣第一級毒品部分撤銷，發回台灣高等法院
。
其他上訴駁回。
    理  由
一、撤銷發回部分：
本件原判決撤銷第一審關於上訴人甲○○販賣第一級毒品部分之
科刑判決，仍論處其共同連續販賣第一級毒品累犯罪刑，固非無
見。
惟查：（一）原判決事實二之(一)認定甲○○及吳佩珊（已經第一
審判處罪刑確定）自民國九十四年二月十五日起，至同年八月二
十五日止，以每週二次，每次新台幣（下同）四千元之價格，販
賣第一級毒品海洛因予吳秀君，前後共五十次，得款二十萬元等
情。然該段期間共有二十七週又三日，原判決既認定每週販賣二
次，每次四千元，則至少應共販賣五十四次，得款二十一萬六千
元方是。原判決之認定，與事實是否相符，尚堪研求；又原判決
理由謂甲○○、吳佩珊販賣海洛因予吳秀君之起訖期間，為九十
四年二月十五日至九十四年十月二十五日止（見原判決第九頁第
十一、十二行），與事實之認定亦有矛盾。（二）原判決事實二
之(二)認定甲○○、吳佩珊自九十四年五月間某日起，至同年八月
二十五日止，以每日一次，每次一千元之價格，販賣海洛因予乙
○○，前後共計販賣一百十七次，得款十一萬七千元等情。如果
無訛，則彼等販賣予乙○○之期間，似自九十四年五月一日起，
乃原判決竟謂自九十四年五月間某日起，尚欠明確。（三）原判
決事實六認定甲○○、吳佩珊自九十四年八月二十二日劉鎧銓羈
押釋放後翌日（即九十四年八月二十三日）起，至九十四年十月
二十五日止，以每日二次，每次一千元價格，販賣並交付海洛因
予劉鎧銓。另於九十四年九、十月間，以每次一千元價格，販賣
海洛因予劉鎧銓十次，由吳秀君（已經第一審判處罪刑確定）負
責交付等情。該項期間、次數、價格之認定，如果無訛，則共僅
販賣一百三十八次，得款十三萬八千元，乃原判決竟認定共計販
賣一百五十八次，得款十五萬八千元，似亦與事實不符，該部分
究竟共販賣幾次，得款多少，仍有調查必要。（四）原判決事實
八認定謝明川於九十四年十月二十六日上午十一時許，以電話向
吳佩珊購買一千元之海洛因，旋由吳佩珊於同日中午十二時許，
在基隆市○○路三十號之大華飯店前，交付海洛因一小包予謝明
川，並收取價金一千元，而當場為警查獲，並在吳佩珊身上扣得
該一千元，在謝明川身上扣得該包海洛因等情。既未認定該次販
賣，甲○○為共同正犯，乃就該一千元對甲○○宣告沒收，殊有
未合。又該包扣案之海洛因及包裝袋，既已交付謝明川，且與甲
○○無關，自應於謝明川所犯之罪諭知沒收。乃就該包毒品與包
裝袋對甲○○宣告沒收銷燬及沒收，更有未當。至原判決既認定
0000000000號行動電話（含SIM 卡）係吳秀君所有，
供聯絡共同販賣海洛因所用之物，則僅諭知沒收該SIM 卡，未將
該行動電話併諭知沒收，亦屬違法。（五）甲○○販賣海洛因予
乙○○、俞金良、九十四年九月二十八日販賣海洛因予徐嘉翎、
九十四年八月二十三日起，至九十四年十月二十五日止，販賣海
洛因予劉鎧銓及九十四年十月十日、二十一日販賣海洛因予謝明
川部分，原判決既未認定吳秀君有參與，又甲○○販賣海洛因予
吳秀君所得價款，不可能係吳秀君所得，乃竟諭知該些販賣海洛
因所得財物應與吳秀君連帶沒收；又甲○○販賣海洛因予俞金良
部分，原判決並未認定吳佩珊有參與，乃該部分所得財物，亦諭
知應與吳佩珊連帶沒收，均有未洽。以上或係上訴意旨所指摘，
或為本院得依職權調查之事項，應認原判決關於此部分有撤銷發
回更審之原因。至原判決就甲○○不另為無罪諭知部分，基於審
判上不可分原則，應併發回。
二、上訴駁回部分：
按刑事訴訟法第三百七十七條規定，上訴於第三審法院，非以判
決違背法令為理由，不得為之。是提起第三審上訴，應以原判決
違背法令為理由，係屬法定要件。如果上訴理由書狀並未依據卷
內訴訟資料，具體指摘原判決不適用何種法則或如何適用不當，
或所指摘原判決違法情事，顯與法律規定得為第三審上訴理由之
違法情形，不相適合時，均應認其上訴為違背法律上之程式，予
以駁回。原判決撤銷第一審關於上訴人甲○○妨害自由及上訴人
乙○○部分不當之判決，仍論處甲○○共同以非法方法，剝奪人
之行動自由累犯罪刑，併予減刑；乙○○共同連續販賣第一級毒
品罪刑。均已詳敘認定犯罪事實之依據及憑以認定之理由。並對
彼等否認犯罪之辯詞，如何不足採信，皆依據卷內資料予以指駁
及說明。彼等上訴意旨置原判決之論敘於不顧，甲○○徒謂當時
其汽車壞掉，不可能強押乙○○進綽號「豆干」者所駕駛之汽車
內等云云；乙○○徒謂其無販賣毒品予陳明祥行為云云；均為事
實上之爭辯，並對原審採證認事之職權行使，任意指摘，難謂已
符合首揭法定上訴要件，彼等上訴違背法律上之程式，皆應予駁
回。
據上論結，應依刑事訴訟法第三百九十五條前段、第三百九十七
條、第四百零一條，判決如主文。
中    華    民    國  九十七  年    七    月    三    日
                      最高法院刑事第十二庭
                          審判長法官  石  木  欽
                                法官  陳  世  淙
                                法官  洪  佳  濱
                                法官  林  俊  益
                                法官  邱  同  印
      本件正本證明與原本無異
                                      書  記  官
中    華    民    國  九十七  年    七    月    七    日
                                                      Ｑ


司法院資訊處製作；財團法人民間司法改革基金會備份。
